fi: Pöytäjalkapallopelin tangon tyyppi: Ontto; Ontto teräs; Umpinainen; Teleskooppinen; Muu
cs: Typ tyče na stolní fotbal: Duté; Dutá ocel; Plné; Teleskopické; Jiné
pt-BR: Tipo de haste de pebolim: Oca; Aço oco; Maciça; Telescópica; Outra
es: Tipo de varilla de futbolín: Hueco; Acero hueco; Sólido; Telescópico; Otro
nl: Tafelvoetbalstang type: Hol; Hol staal; Massief; Telescopisch; Overige
lt-LT: Stalo futbolo strypo tipas: Tuščiaviduris; Tuščiaviduris plienas; Pilnaviduris; Teleskopinis; Kita
sv: Typ av bordsfotbollsspö: Ihålig; Ihåligt stål; Massiv; Teleskopisk; Övrigt
de: Typ der Tischfußballstange: Hohl; Hohlstahl; Massiv; Teleskopisch; Sonstiges
tr: Langırt çubuğu türü: İçi boş; İçi boş çelik; İçi dolu; Teleskopik; Diğer
vi: Loại cần điều khiển bóng bàn: Rỗng; Thép rỗng; Đặc; Lồng rút; Khác
ro-RO: Tipul de tijă de fotbal de fotbal: Gol; Tubular din oțel; Plin; Telescopic; Altele
ko: 푸스볼 로드 유형: 할로우; 할로우 스틸; 솔리드; 텔레스코픽; 기타
sk-SK: Typ tyče na stolný futbal: Duté; Duté oceľové; Plné; Teleskopické; Iné
th: ประเภทก้านฟุตบอลโต๊ะ: แบบกลวง; เหล็กกลวง; แบบตัน; แบบยืดหดได้; อื่นๆ
nb: Fotballstangtype: Hul; Hult stål; Massiv; Teleskopisk; Annet
hu: Csocsórúd típusa: Üreges; Üreges acél; Tömör; Teleszkópos; Egyéb
sl-SI: Vrsta palice za namizni nogomet: Votla; Votlo jeklo; Polna; Teleskopska; Drugo
bg-BG: Тип пръчка на футболна маса: Куха; Куха стомана; Плътна; Телескопична; Друг
zh-CN: 桌上足球杆类型: 空心; 空心钢; 实心; 伸缩; 其他
el: Τύπος ράβδου για ποδοσφαιράκι: Κούφιο; Κούφιο ατσάλι; Συμπαγές; Τηλεσκοπικό; Άλλο
da: Type af bordfodbold-stang: Hul; Hult stål; Massiv; Teleskop; Andet
hr-HR: Vrsta šipke za stolni nogomet: Šuplje; Šuplji čelik; Pune; Teleskopske; Ostalo
en: Foosball rod type: Hollow; Hollow steel; Solid; Telescopic; Other
pt-PT: tipo de haste de matraquilhos: Oco; Aço oco; Maciço; Telescópico; Outro
ru: Тип штанги для настольного футбола: Полый; Полая сталь; Цельный; Телескопический; Другое
it: tipo di asta da calcio balilla: Cavo; Acciaio cavo; Pieno; Telescopico; Altro
pl: Typ pręta do piłkarzyków: Puste w środku; Stalowe rurki; Pełne; Teleskopowe; Inne
ja: フーズボールのロッドタイプ: 中空; 中空スチール; ソリッド; 伸縮式; その他
fr: Type de barre de baby-foot: Creux; Acier creux; Plein; Télescopique; Autre
zh-TW: 手足球桿類型: 空心; 空心鋼; 實心; 伸縮; 其他